臺灣臺北地方法院交通事件裁定　　　　 96年度交聲字第844號
　　原處分機關　臺北市交通事件裁決所
　　異　議　人
　　即受處分人　甲○○
上列受處分人因違反道路交通管理處罰條例案件，對於台北市交
通事件裁決所於中華民國96年7月16日所為之處分（原處分案號
：北市裁二字第裁22-CG0000000號）聲明異議，本院裁定如下：
    主  文
異議駁回。
    理  由
一、本件聲明異議意旨略以：所謂警告標示即100公尺前設立警
    告牌，本人於民國96年3月23日當天駕駛G3-516號營業用小
    客車行經環河快速道路下中興橋岔道往三重方向，未見有50
    公里限速標示，亦無任何警告標示，且縱然有測速，駕駛人
    亦無法反應過來。
二、按行車速度，依速限標誌或標線之規定，無速限標誌或標線
    者，行車時速不得超過50公里，道路交通安全規則第93條第
    1項第1款定有明文。次按汽車駕駛人，行車速度超過規定之
    最高時速，或低於規定之最低時速，除有第43條第1項第2款
    情形外，處新台幣（下同）1200元以上2400元以下罰鍰，並
    予記違規點數1點，復為道路交通管理處罰條例第40條、第
    63條第1項第1款所明定。再按汽車駕駛人駕駛汽車，其行車
    速度超過規定之最高時速20公里以上未滿40公里，嗣為警逕
    行舉發，而未逾舉發通知單上所載之應到案日期到案，經主
    管機關調查後仍認定有上開違規行為者，依違反道路交通管
    理事件統一裁罰基準表規定，須處以1800元之罰鍰。又汽車
    駕駛人之行為經以科學儀器取得證據資料證明其行為違規，
    當場不能或不宜攔截製單舉發者，得逕行舉發；對於行車速
    度超過規定之最高速限之違規行為，採用固定或非固定式科
    學儀器取得證據資料證明者，於一般道路須至少於100公尺
    前，明顯標示之，道路交通管理處罰條例第7條之2第1項第7
    款及第3項亦著有明文。
三、訊之異議人即受處分人固不否認有於被舉發當日駕駛G3-516
    號營業小客車行經環河快速道路下中興橋岔道往三重方向之
    事實，惟辯稱此為移動式拍照，現場並沒有警示，且舉發之
    台北縣政府交通隊所附之現場照片2幀所顯示之地點，並非
    伊當時行經之方向云云。經查，受處分人駕駛上開營業小客
    車，於96年3月23日上午10時19分許，行經中興橋往三重方
    向之限速50公里處，經警以雷達測速照相儀器偵測時速高達
    76公里，超速26公里乙節，為受處分人所不否認，且有舉發
    違反道路交通管理事件通知單、舉發相片1幀附卷可稽，應
    可認定；次查，本件舉發單位係採用雷射測速照相儀器偵測
    違規行為，且違規地點前方道路業已依規定設置「前有測速
    照相」警告示牌，此有台北縣政府交通隊所附之現場照片2
    幀在卷可稽，核與前開道路交通管理處罰條例第7條之2第1
    項第7款及第3項之規定相符，且依前揭道路交通安全規則第
    93條第1項第1款之規定，受處分人經合格考試取得職業小型
    車駕駛執照之駕駛人，其對於道路交通安全規則有關車速規
    定，自應知之甚詳；又查，由本院現場實施勘驗之結果，台
    北縣政府交通隊所附之現場照片2幀顯示之地點確為中興橋
    下環河快速道路匝道往三重方向無誤，此有本院96年8月14
    日勘驗筆錄及所附現場照片1幀附卷可佐，是受處分人前開
    置辯顯不足採。從而，本件異議人既無法舉證本件舉發有何
    虛偽、錯誤之情事，且難認其所辯為可採，本件事證明確，
    異議人之違規行為堪予認定。
四、綜上所述，本件受處分人確有於96年3月23日10時19分，在
    台北縣中興橋往三重方向處，行車速度超過規定最高速限（
    超過規定之最高時速20公里以上未滿40公里）之違規行為，
    且雖本件係依據舉發相片向車牌號碼G3-516號營業小客車之
    車主逕行舉發，然既經本件車主於96年5月11日，依據道路
    交通管理處罰條例第85條辦理歸責駕駛人在案，則原處分機
    關依道路交通管理處罰條例第40條、第63條第1項第1款、第
    85條第1項及違反道路交通管理事件統一裁罰基準及處理細
    則所訂之違反道路交通管理事件統一裁罰基準表之規定裁處
    罰鍰1800元，並記違規點數1點，核無違誤，本件受處分人
    之異議為無理由，自應將其異議駁回。
五、依道路交通案件處理辦法第19條，裁定如主文。
中　　華　　民　　國　　96　　年　　8 　　月　　24　　日
       　　 台灣台地方法院交通法庭    法　官　蘇嘉豐
以上正本證明與原本無異。
如不服本裁定，應於裁定送達後5日內，向本院提出抗告狀。
                            　　　    書記官　蘇靜紅
中　　華　　民　　國　　96　　年　　8 　　月　　24　　日
